

Thomas Miller Développeur web frontend

thomas.miller147@gmail.com



+41795602071



http://thomasmiller.ch



Rue de la Sionge 12, 1630 Bulle https://github.com/Meuss



Je suis un développeur du canton de Fribourg. Avec un Bachelor en informatique de gestion, je suis devenu développeur web grâce à des cours et tutoriels en ligne. J'ai appris à construire des sites webs visuellements attractifs, intéractifs et s'adaptant aux écrans. Employé depuis 2015 en tant que développeur frontend, j'ai également construit des projets en tant que freelancer. Je suis actuellement à la quête de nouveaux projets, ainsi que d'intégrer une équipe de passionnés qui travaillent sur des projets intéressants. Mon but est de continuellement améliorer mes connaissances dans le design UX/ UI, dans les animations, ainsi que de découvrir des nouvelles technologies ou frameworks.

Formation

Bachelor of Arts 2010-2014 Informatique de gestion Université de Fribourg

Maturité fédérale 2003-2008 Option spéc. espagnol Collège du Sud, Bulle

Langues

Bilingue Anglais/Français

Bonne connaissances en allemand Connaissances de base en espagnol











Expérience

Développeur frontend @ macmac ltd Juin 2015 - Aujourd'hui

J'ai travaillé sur différents types de projets, créant des sites web adaptifs pour différentes entreprises ou entrepreneurs. J'ai surtout migré des vieux sites Joomla vers WordPress, créé des nouveaux sites avec Kirby CMS ou WordPress. Je mettais en place des sites intéractifs basés sur les designs webflow ou psd de notre designer. J'y ai appris le version control avec git, ainsi l'utilisation d'outils améliorant le workflow comme sass ou gulp.



Employé auxiliaire @ denner ag 2010-2014

Travail à temps partiel durant mes études à l'uni.



Workflow / Libraries / Outils préférés

préprocesseurs css (SASS) build tools (gulp+ npm+browsersync) libraries (jquery, greensock, bootstrap) outils (ST3/Atom, PS, Sketch) version control (git) cms (Kirby, WordPress, Joomla, WooC.)























Intérêts

















